# 金融资产和金融负债净额列报和坏账计提判断

提问人：陈 小霖 32 时间：2022-01-28 14:04:52
请教一下陈版主和各位老师，甲方是汽车租赁企业，将汽车租给司机，司机在租车时会支付保证金，甲方计入其他应付款。每月按时向司机收租，计提应收账款。合同约定如果司机违约，例如未按约定期限缴纳租金，甲方有权以保证金抵扣租金，并要求司机补足扣除的保证金。
现在有几名司机违约欠款，甲方能否将违约金和对应司机押金按净额在报表列示呢？违约条件下，甲方触发了单方净额结算权利，且有意愿按净额结算，此时违约金和应收账款可以按净额列示？个人理解在这种情况下，甲方已经有单方面将押金用来抵扣租金并要求司机补足押金的权利，在甲方履行必要的告知义务后即可以将应收租金和收取的保证金在报表上按净额列示，不需要双方达成一致的债权债务抵消协议。

回答人：chenyiwei
关于甲方是否随时有权行使抵销权的问题，建议咨询律师意见予以确认；在确认随时有权抵销的前提下，再考虑本企业的抵销意图和能力。但在一般情况下，建议在发出正式抵销通知（如需经对方确认的，还需经对方确认）之后才将两者予以抵销，这实际上已经属于终止确认而不是抵销列报了。